臺灣新北地方法院民事裁定　　　　　　 110年度家聲字第71號
聲　請　人　陳惠燕　
相　對　人　曾銘陸　
　　　　　　曾東健　
上列當事人間債務人異議之訴事件，聲請人聲請停止執行，本院
裁定如下：
    主  文
聲請人供擔保新臺幣捌萬參仟參佰參拾參元後，本院110 年度司
執字第125205號給付扶養費等強制執行事件之強制執行程序，在
超過新臺幣捌萬元部分，於本院110 年度家調字第1794號債務人
異議之訴事件判決確定、和解或撤回起訴前，應暫予停止。
其餘聲請駁回。
    理  由
一、按有回復原狀之聲請，或提起再審或異議之訴，或對於和解
    為繼續審判之請求，或提起宣告調解無效之訴、撤銷調解之
    訴，或對於許可強制執行之裁定提起抗告時，法院因必要情
    形或依聲請定相當並確實之擔保，得為停止強制執行之裁定
    ，強制執行法第18條第2 項定有明文。又法院依強制執行法
    第18條第2 項定擔保金額而准許停止強制執行之裁定者，該
    項擔保係備供債權人因停止執行所受損害之賠償，其數額應
    依標的物停止執行後，債權人未能即時受償或利用該標的物
    所受之損害額，或其因另供擔保強制執行所受之損害額定之
    ，非以標的物之價值或其債權額為依據（最高法院86年度台
    抗字第442 號裁定意旨參照）。又依通常社會觀念，使用金
    錢可獲收取利息之收益。執行債權倘為金錢債權，債權人因
    執行程序停止，致受償時間延後，通常可認係損失停止執行
    期間利用該債權總額所能取得之利息。再依民法第233 條第
    1 項前段、第203 條規定，遲延之債務，以支付金錢為標的
    者，債權人得請求依法定利率計算之遲延利息；應付利息之
    債務，其利率未經約定，亦無法律可據者，週年利率為5%。
    此項遲延利息之本質屬於法定損害賠償，自可據為金錢債權
    遲延受償所可能發生之損害之賠償標準。且參酌現今金融機
    構存放款利率均低於週年利率5%，則債權人因停止執行致無
    法立即受償債權金額之損害，以週年利率5%計算利息，應屬
    適當。
二、聲請意旨略以：相對人前執鈞院105 年度家親聲字第911 號
    和解筆錄及臺灣高等法院110 年度家上移調字第24號調解筆
    錄為執行名義，向鈞院聲請強制執行，經鈞院以110 年度司
    執字第125205號給付扶養費等事件（下稱系爭執行事件）受
    理，並已經就聲請人所有之新北市○○區○○段000 地號土
    地及其上同段3189建號建物予以查封在案。然兩造間就給付
    數額尚有疑義，聲請人業已就系爭執行事件提起債務人異議
    之訴，經鈞院以110 年度家調字第1794號審理中。又相對人
    聲請就系爭不動產為強制執行，然相對人請求執行之債權僅
    新臺幣（下同）58萬元，與系爭不動產之整體價值顯不相當
    ，如不停止執行恐日後有難以彌補之損害，為此願供擔保，
    聲請准予停止系爭強制執行程序等語。
三、經查：
  ㈠本件相對人即債權人以本院105 年度家親聲字第911 號和解
    筆錄及臺灣高等法院110 年度家上移調字第24號調解筆錄為
    執行名義，向本院民事執行處聲請對聲請人即債務人強制執
    行，經本院以110 年度司執字第125205號強制執行事件執行
    中，業經本院依職權調取上開卷宗核閱無誤。經查，本件相
    對人對聲請人聲請之債權額合計為58萬元，聲請人以其已有
    意願清償8 萬元卻苦無門路，及其於民國110 年8 月30日給
    付和解金額時尚未逾系爭調解筆錄所載4 個月期限，故其無
    給付50萬元義務為由提起債務人異議之訴，請求撤銷系爭執
    行事件之執行程序，經本院以110 年度家調字第1794號審理
    中等情，亦經本院依職權調取上開卷宗查明屬實。是聲請人
    聲請停止執行，就上開超過8 萬元部分，核與強制執行法第
    18條第2 項規定相符，聲請人之聲請為有理由，應予准許。
    至系爭執行事件執行程序未逾8 萬元部分，聲請人既不爭執
    此部分，即無停止執行之必要，聲請人就此部分聲請停止執
    行，則無理由，應予駁回。
  ㈡相對人因停止系爭執行事件之執行，所受之損害應為訴訟事
    件未確定而停止執行期間，其本得利用之金額即聲請強制執
    行之債權金額。查聲請人聲請系爭執行事件之債權金額為58
    萬元，是其應受有聲請人聲請撤銷執行程序部分之債權金額
    即50萬元（計算式：58萬元－8 萬元＝50萬元）未經利用之
    利息損失。是本院審酌本案訴訟標的金額未逾150 萬元，為
    不得上訴第三審之案件參考各級法院辦案期限實施要點規定
    ，第一、二通常程序審判案件之辦案期限分別為1 年4 個月
    、2 年，共計3 年4 個月，而聲請人聲請撤銷相對人之執行
    債權額為50萬元，再按法定週年利率5%計算為83,333元【計
    算式：50萬元*5 %* （3+4/12）≒83,333元】，足供作為認
    定相對人因停止執行致未能即時受償之損害額，是本院認本
    件聲請人應提供之擔保金額酌定以83,333元為適當。
四、依強制執行法第18條第2項，裁定如主文。
中    華    民    國   110    年    12    月    6     日
                  家事法庭   法官     顏妃琇
以上正本係照原本作成。
如對本裁定抗告須於裁定送達後10日內向本院提出抗告狀，並應
繳納抗告費新臺幣1,000 元整。
中    華    民    國   110    年    12    月    6     日
                                書記官  游立綸